【裁判字號】    99,審易,2788
【裁判日期】    990812
【裁判案由】    竊盜
【裁判全文】
臺灣高雄地方法院刑事判決            99年度審易字第2788號
公  訴  人  臺灣高雄地方法院檢察署檢察官
被      告  甲○○
            丙○○
上列被告等因竊盜案件，經檢察官提起公訴（99年度偵字第2352
號、99年度偵字第14436號），嗣因被告就被訴事實均為有罪之
陳述，經本院告知簡式審判之旨，並聽取公訴人及被告之意見後
，裁定依簡式審判程序審理，判決如下：
    主  文
甲○○犯竊盜罪，累犯，處有期徒刑肆月。又共同犯攜帶兇器竊
盜罪，累犯，處有期徒刑柒月。應執行有期徒刑拾月。
丙○○共同犯攜帶兇器竊盜罪，累犯，處有期徒刑柒月。
    事實
一、甲○○前於民國96年間，因詐欺案件，經本院以96年度簡字
    第4649號判處有期徒刑2月確定，於97年1月15日執行完畢。
    丙○○前於98年間，因公共危險案件，經本院以98年度審簡
    字第73號判處有期徒刑2月確定，於98年4月15日易科罰金執
    行完畢，詎均不知悔改。甲○○意圖為自己不法之所有，於
    99年1 月7 日凌晨0 時許，在高雄縣仁武鄉○○村○○○街
    71號前，以其所有機車鑰匙開啟電門鎖之方式，竊取乙○○
    所有車牌號碼N37-512 號之重型機車1 臺（價值約新臺幣《
    下同》3 萬元，廠牌：光陽，顏色：銀色），得手後騎乘離
    去。
二、於同日上午5時31分許，甲○○騎乘上開機車接載丙○○後
    ，共同基於意圖為自己不法所有之犯意聯絡，前往高雄市○○區○○路344巷2號前，由甲○○在旁把風，由丙○○持客
    觀上得以危害人之生命、身體可供兇器使用之T型扳手，撬
    開丁○○所有之車牌號碼5292-UM號自小客車之車門，竊取
    車內現金300元得逞。嗣於同年1月8日凌晨2時30分許，甲○○與丙○○共乘上開機車，行經高雄市○○區○○路與堅如
    路口時為警盤檢，始悉上情。
三、案經乙○○訴由高雄市政府警察局三民第二分局移請臺灣高
    雄地方法院檢察署檢察官偵查起訴。
    理  由
一、本件被告甲○○、丙○○所犯均係死刑、無期徒刑、最輕本
    刑為3年以上有期徒刑以外之罪，其於準備程序就前揭被訴
    事實為有罪之陳述，經法官告知簡式審判程序之旨，並聽取
    其與公訴人之意見後，本院認無不得或不宜改依簡式審判程
    序進行之處，爰依刑事訴訟法第273條之1第1項之規定，裁
    定進行簡式審判程序，合先敘明。
二、上開事實，業據被告甲○○、丙○○於本院審理時坦承不諱
    ，核與證人即告訴人乙○○、被害人丁○○於警詢中之證述
    情節相符，復有路口監視錄影翻拍照片8張、查獲照片10張
    、高雄市政府警察局三民第二分局扣押筆錄、扣押物品目錄
    表、贓物認領保管單等證附卷可參，足認被告之自白與事證
    相符。從而，本件事證明確，被告犯行，堪以認定，應依法
    論科。
三、按刑法第321條第1項第3款之攜帶兇器竊盜罪，係以行為人
    攜帶兇器竊盜為其加重條件，此所謂兇器，其種類並無限制
    ，凡客觀上足對人之生命、身體、安全構成威脅，具有危險
    性之兇器均屬之，且祇須行竊時攜帶此種具有危險性之兇器
    為已足，並不以攜帶之初有行兇之意圖為必要（最高法院79
    年台上字第5253號判例意旨參照）。查被告丙○○為竊盜犯
    行時所持用之T型扳手1支，為金屬製品，長度約10幾公分，
    ，業據其供承在卷，且既足以撬開車門，足見其質地堅硬，
    是上開工具對人之生命、身體均具有相當程度之危險性，足
    供兇器使用，應屬兇器無訛。
四、是核被告甲○○於事實一所為，係犯刑法第320條第1項之竊
    盜罪。核被告甲○○與丙○○於事實二所為，係犯刑法第32
    1條第1項第3款攜帶兇器竊盜罪。被告2人就上開事實二犯行
    ，有犯意聯絡及行為分擔，應論以共同正犯。被告甲○○所
    犯上開2罪，犯意各別，時間不同，應分論併罰。被告2人有
    前開事實欄所載犯罪科刑受有期徒刑執行完畢之情形，此有
    臺灣高等法院被告前案紀錄表在卷可佐，其於徒刑執行完畢
    5年之內故意再犯本件有期徒刑以上之罪，為累犯，均應依
    法加重其刑。爰審酌被告2人均值青年，有工作能力，竟不
    思以正途取財，竊取他人財物，其行為實不足取；被告甲○○於事實一所竊得之機車1臺，業已發還被害人領回，有贓
    物認領保管單1份在卷可憑，造成被害人損失有限，及渠等
    均坦承犯行，犯後態度尚可；另考量犯罪之動機、目的、手
    段、所生危害等一切情狀，分別量處如主文所示之刑及就被
    告甲○○定其應執行之刑，藉資懲儆。又鑰匙1 支及T 型扳
    手1 支，雖分別係供被告甲○○於事實一及丙○○於事實二
    犯罪所用之物，惟因未扣案，為免日後執行困難，爰不予宣
    告沒收，附此敘明。
據上論斷，應依刑事訴訟法第273條之1第1項、第299條第1項前
段，刑法第28條、第320條第1項、第321條第1項第3款、第47條
第1項、第51條第5款，刑法施行法第1條之1，判決如主文。
本案經檢察官黃齡慧到庭執行職務。
中    華    民    國    99    年    8     月    12    日
                  刑事第十庭    法  官  李代昌
以上正本證明與原本無異。
如不服本判決應於收受送達後10日內向本院提出上訴書狀，並應
敘述具體理由；如未敘述上訴理由者，應於上訴期間屆滿後20日
內向本院補提理由書（均須按他造當事人之人數附繕本）「切勿
逕送上級法院」。
中    華    民    國    99    年     8    月    12    日
                                 書記官  黃振祐
附錄本判決論罪科刑適用法條：
中華民國刑法第320條
意圖為自己或第三人不法之所有，而竊取他人之動產者，為竊盜
罪，處5 年以下有期徒刑、拘役或 5 百元以下罰金。
意圖為自己或第三人不法之利益，而竊佔他人之不動產者，依前
項之規定處斷。
前二項之未遂犯罰之。
中華民國刑法第321條
犯竊盜罪而有左列情形之一者，處 6 月以上、 5 年以下有期徒
刑：
一、於夜間侵入住宅或有人居住之建築物、船艦或隱匿其內而犯
    之者。
二、毀越門扇、牆垣或其他安全設備而犯之者。
三、攜帶兇器而犯之者。
四、結夥三人以上而犯之者。
五、乘火災、水災或其他災害之際而犯之者。
六、在車站或埠頭而犯之者。
前項之未遂犯罰之。

司法院資訊處製作；財團法人民間司法改革基金會備份。
